【裁判字號】    97,訴,1227
【裁判日期】    971230
【裁判案由】    違反毒品危害防制條例
【裁判全文】
臺灣新竹地方法院刑事判決              97年度訴字第1227號
    公  訴  人  臺灣新竹地方法院檢察署檢察官
    被      告  甲○○
                          號
                        （現於臺灣臺北看守所羈押中）
上列被告因違反毒品危害防制條例案件，經檢察官提起公訴（97
年度毒偵字第2115、2178號），本院依簡式審判程序判決如下：
    主  文
甲○○施用第一級毒品，累犯，處有期徒刑捌月。又施用第一級
毒品，累犯，處有期徒刑捌月。應執行有期徒刑壹年貳月。
    事  實
一、甲○○前於民國93年間，因竊盜案件，經臺灣桃園地方法
    院於94年8月31日以94年度易字第94號判處有期徒刑3月、諭
    知易科罰金折算標準確定。又於94年間，因竊盜案件，經
    本院於94年5月17日以94年度竹北簡字第103號判處有期徒刑
    5月、諭知易科罰金折算標準確定。復於94年間，因竊盜
    、侵占案件，經臺灣桃園地方法院於94年12月24日以94年度
    易字第1136號判處有期徒刑9月、罰金銀元900元，嗣經該院
    以96年度聲減字第683號裁定減刑為有期徒刑4月又15日、罰
    金新台幣1350元確定。上開、、案件接續執行，並於
    96年7月28日執行完畢。
二、甲○○前於94年間，因施用毒品案件，經臺灣桃園地方法院
    以94年度毒聲字第1826號裁定送觀察、勒戒後，認有繼續施
    用毒品傾向，再經該院以95年度毒聲字第305號裁定令入戒
    治處所施予強制戒治，嗣因停止戒治而出所、付保護管束，
    迄至96年3月12日保護管束期滿視為執行完畢，由臺灣桃園
    地方法院檢察署檢察官以96年度戒毒偵字第52號為不起訴處
    分確定。
三、甲○○仍不知悔改，於前開強制戒治執行完畢而釋放後5年
    內，另基於施用第一級毒品海洛因之犯意，於97年6月22日
    某時，在桃園縣龍潭交流道路旁之車上，以注射針筒將海洛
    因注射入體內之方式，施用第一級毒品海洛因1次。嗣為警
    於97年6月22日查獲其另涉竊盜罪嫌，經其同意採尿送驗結
    果，呈嗎啡陽性反應，始查悉上情。
四、甲○○仍不知悔改，於前開強制戒治執行完畢而釋放後5年
    內，另基於施用第一級毒品海洛因之犯意，於97年9月20日
    某時，在新竹縣關西鎮錦山里16鄰錦山186號住處內，以注
    射針筒將海洛因注射入體內之方式，施用第一級毒品海洛因
    1次。嗣為警於97年9月21日下午2時50分許，在台北縣三峽
    鎮○○路與愛國路口查獲，採尿送驗結果，呈嗎啡陽性反應
    。
五、案經桃園縣警察局龍潭分局報請臺灣桃園地方法院檢察署檢
    察官呈請臺灣高等法院檢察署檢察長令轉；暨由台北縣政府
    警察局報告臺灣新竹地方法院檢察署檢察官偵查起訴。
    理  由
甲、程序部分：
    本件被告甲○○所犯施用毒品罪，係非死刑、無期徒刑、最
    輕本刑為3年以上有期徒刑之罪，被告於本院準備程序進行
    中，就被訴事實為有罪之陳述，經本院合議庭認合於刑事訴
    訟法第273條之1第1項之規定，裁定進行簡式審判程序，合
    先敘明。
乙、實體部分：
一、證據：
（一）訊據被告甲○○對於事實三、四所載犯罪事實，於本院準
      備程序、審理中均自白認罪，而被告於97年6月22日為警
      所採集之尿液（代號：L97258），經送台灣檢驗科技股份
      有限公司檢驗結果，呈海洛因經人體代謝後之嗎啡陽性反
      應，此有真實姓名代號對照表、台灣檢驗科技股份有限公
      司於97年7月4日出具之濫用藥物檢驗報告附卷可稽（見毒
      偵字第5543號偵查卷第12、16頁）。又於97年9月21日為
      警所採集尿液（代號：L0000000），經送台灣檢驗科技股
      份有限公司檢驗結果，呈海洛因經人體代謝後之嗎啡陽性
      反應，此有真實姓名代號對照表、台灣檢驗科技股份有限
      公司於97年10月7日出具之濫用藥物檢驗報告附卷可稽（
      見毒偵字第2115號偵查卷第9、14頁）。是認被告上開自
      白內容應與事實相符，其施用第一級毒品海洛因犯行，堪
      予認定。
（二）被告前於94年間，因施用毒品案件，經臺灣桃園地方法院
      以94年度毒聲字第1826號裁定送觀察、勒戒後，認有繼續
      施用毒品傾向，再經該院以95年度毒聲字第305號裁定令
      入戒治處所施予強制戒治，嗣因停止戒治而出所、付保護
      管束，迄至96年3月12日保護管束期滿視為執行完畢，由
      臺灣桃園地方法院檢察署檢察官以96年度戒毒偵字第52號
      為不起訴處分確定等情，有臺灣高等法院被告前案紀錄表
      、在監在押全國紀錄表在卷可按，被告於上開強制戒治執
      行完畢後5年內再犯本案施用第一級毒品犯行，自應依法
      予以論罪科刑。
二、論罪科刑
（一）核被告甲○○所為，係犯2次毒品危害防制條例第10條第1
      項之施用第一級毒品罪。其持有第一級毒品海洛因之低度
      行為，為施用第一級毒品海洛因之高度行為所吸收，不另
      論罪。
（二）被告所犯2次施用第一級毒品罪，犯意各別，行為互殊，
      應予分論併罰。
（三）被告有事實一所載之前案紀錄，並於96年7月28日執行完
      畢等情，有臺灣高等法院被告前案紀錄表、在監在押全國
      紀錄表附卷可佐，被告前受有期徒刑之執行完畢後，其於
      5年以內故意再犯本件有期徒刑以上之2罪，皆為累犯，應
      依刑法第47條第1項之規定，分別加重其刑。
（三）爰審酌被告無視法令之禁止，前已因施用毒品案件，經裁
      定觀察勒戒、強制戒治後，仍施用足以導致精神障礙及生
      命危險之成癮性毒品，顯無悔改之意，兼以施用毒品所生
      危害以自戕健康為主，及其犯後坦承犯行等一切情狀，量
      處如主文所示之刑，並定其應執行之刑。
三、據上論斷，應依刑事訴訟法第273條之1第1項、299條第1項
    前段，毒品危害防制條例第10條第1項，刑法第11條前段、
    第47條第1項、第51條第5款，判決如主文。
本案經檢察官洪裕翔到庭執行職務。
中    華    民    國    97    年    12    月    30    日
                  刑事第三庭    法    官  黃美文
以上正本證明與原本無異。
如不服本判決應於收受本判決後10日內向本院提出上訴書狀，上
訴書狀應敘述具體理由。上訴書狀未敘述上訴理由者，應於上訴
期間屆滿後20日內補提理由書狀於本院 (均須按他造當事人之人
數附繕本 )「切勿逕送上級法院」。
中    華    民    國    97    年    12    月    30    日
                                書 記 官  陳怡芳
附錄本案論罪科刑法條全文：
毒品危害防制條例第10條第1項：
施用第一級毒品者，處6月以上5年以下有期徒刑。


司法院資訊處製作；財團法人民間司法改革基金會備份。
